# Reunião

### Data 00/00/2025

### Início 00:00 - Fim 00:00

## Participantes

- João lobo
- Gabriel Bertolazi
- Renan Camara
- Rafael

## Objetivos

## Decisões

## Tarefas

| Membro(s)                                                                                            | Tarefas      |
| ---------------------------------------------------------------------------------------------------- | ------------ |
| [João Lobo](https://github.com/joaolobo10) e [Renan Camara](https://github.com/Renurin)              | ------------ |
| [Gabriel Basto](https://github.com/Bertolazi) e [Rafael Barbosa](https://github.com/rafaelbdmelo117) | ------------ |

## Versioning

| Versão | Data     | Descrição da mudança   | Criado por                                 |
| ------ | -------- | ---------------------- | ------------------------------------------ |
| 1.0    | 14/02/25 | Início da documentação | [João Lobo](https://github.com/joaolobo10) |
